臺灣雲林地方法院刑事判決　　　　　　　100年度易字第576號
公　訴　人　臺灣雲林地方法院檢察署檢察官
被　　　告　朱敏志
上列被告因家庭暴力防治法等案件，經檢察官提起公訴（100年度
偵字第3665號），被告於準備程序中就被訴事實為有罪之陳述，
本院行簡式審判程序，判決如下：
    主  文
朱敏志犯違反保護令罪，處拘役拾日，如易科罰金，以新臺幣
壹仟元折算壹日。又犯違反保護令罪，處拘役肆拾伍日，如易科
罰金，以新臺幣壹仟元折算壹日。應執行拘役陸拾日，如易科罰
金，以新臺幣壹仟元折算壹日。緩刑貳年，緩刑期內付保護管束
，並應遵守下列事項：一、禁止實施家庭暴力；二、禁止對馬麗
娜為騷擾之聯絡行為。
    事  實
一、朱敏志係馬麗娜之夫（於民國77年03月25日結婚），二人間
    具有家庭暴力防治法第3 條第1 款所定之家庭成員關係。且
    馬麗娜曾向本院聲請核發民事通常保護令，經本院於100 年
    03月04日依家庭暴力防治法第14條，核發100 年度家護字第
    23號民事通常保護令，裁定朱敏志不得對馬麗娜實施身體或
    精神上不法侵害之行為及不得直接或間接對馬麗娜為騷擾之
    聯絡行為，有效期間為1 年。詎朱敏志明知該保護令之內容
    ，竟於上揭民事通常保護令有效期間內，分別為下列犯行：
  (一)先於100 年07月01日19時許，朱敏志在渠2 人位在雲林縣斗
    六市○○里○○路50之81號之住處，與馬麗娜發生口角爭執
    ，詎朱敏志竟基於恐嚇及違反保護令之犯意，於馬麗娜駕車
    離開上開住處後，透過渠2 人之女朱雨靜向馬麗娜恫稱「不
    要回來，否則要拿榔頭砸車子」等加害財產之言語恐嚇馬麗
    娜，使馬麗娜心生畏懼，致生危害於安全，而違反前開保護
    令。
  (二)又於同日22時30分許，馬麗娜返回上開住處內，朱敏志又與
    馬麗娜因細故發生爭執，朱敏志竟另基於違反保護令之犯意
    ，在馬麗娜轉身欲離去之際，於上開住處，徒手毆打馬麗娜
    之後腦部（未成傷），而違反前開保護令。
    嗣經馬麗娜於100 年07月02日13時30分許報警處理，始悉上
    情。
二、案經馬麗娜訴由雲林縣警察局斗六分局報告臺灣雲林地方法
    院檢察署（下稱雲林地檢署）檢察官偵查起訴。
    理  由
壹、程序部分：
    本件被告朱敏志被訴家庭暴力防制法等案件，屬於刑事訴訟
    法第376 條第1 款所列之罪之案件，依同法第284 條之1 規
    定，得由法官1 人獨任審判，先予敘明。又被告於準備程序
    中，先就上開犯罪事實為有罪之陳述，且所犯係死刑、無期
    徒刑、最輕本刑為3 年以上有期徒刑以外之罪，經告知簡式
    審判程序之旨，並聽取檢察官及被告之意見後，本院依刑事
    訴訟法第273 條之1 第1 項之規定，當庭宣示裁定進行簡式
    審判程序，有本院100 年10月26日準備程序筆錄1 份附卷足
    憑。是本案之證據調查，依刑事訴訟法第273 條之2 規定，
    不受同法第159 條第1 項、第161 條之2 、第161 條之3 、
    第163 條之1 及第164 條至第170 條規定之限制，合先敘明
    。
貳、實體部分：
一、認定犯罪事實所憑之證據及理由：
    上開犯罪事實，業據被告朱敏志坦承不諱（見本院100 年度
    易字第576 號卷《下稱本院卷》第20頁正、反面、第23頁反
    面），核與證人即告訴人馬麗娜於警詢及偵訊時指述被告違
    反保護令之情節相符（見雲林地檢署100 年度偵字第3665號
    卷《下稱偵卷》第7 頁、第10頁、第12頁、第49頁），復有
    證人即被告與告訴人之女朱雨靜於偵訊之證述在卷可佐（見
    偵卷第49頁），並有本院100 年度家護字第23號民事通常保
    護令、該保護令送達於被告之本院送達證書、雲林縣警察局
    斗六分局保護令執行紀錄表、被告全戶戶籍資料（完整姓名
    ）查詢結果各1 份附卷可稽（見本院卷第26頁正面至第30頁
    正面），足認被告任意性自白與事實相符。本件事證明確，
    被告犯行均堪以認定。
二、論罪科刑部分：
  (一)查被告於上開犯罪時係告訴人之夫，二人間具有家庭暴力防
    治法第3 條第1 款所定之家庭成員關係，竟故意違反前揭通
    常保護令所諭知之內容，於事實欄一之(一)、(二)所示之時、地
    分別對告訴人施以精神、身體不法侵害之行為。核被告就事
    實欄一之(一)所為，係犯家庭暴力防治法第61條第1 款之違反
    保護令罪及刑法第305 條之恐嚇危害安全罪；就事實欄一之
    (二)所為，係犯家庭暴力防治法第61條第1 款之違反保護令罪
    。又被告於事實欄一之(二)所為，係以一恐嚇行為，同時觸犯
    恐嚇危害安全罪及違反保護令罪，為想像競合犯，應依刑法
    第55條規定，從一重之違反保護令罪論處。
  (二)爰審酌告訴人乃被告之配偶，雙方基於情感與信任而共組家
    庭，雙方已結婚20餘年，被告竟未眷念與告訴人間之結縭情
    誼，僅因發生口角衝突，一己情緒之憤激即恣意恐嚇、毆打
    告訴人，嚴重侵害彼等維繫已久之夫妻情誼，對告訴人之心
    理造成不小傷害，且於收受上開民事通常保護令後，不知深
    切檢討、警惕，仍漠視法院核發保護令之效力，對告訴人為
    上述侵害行為，顯然忽視國家欲促進其家庭和諧所為之努力
    ，誠屬不該，又參酌被告在犯罪後於本院審理時終能坦承犯
    行，且與告訴人達成和解，當庭向告訴人道歉，並獲告訴人
    原諒，有本院100 年10月26日準備程序筆錄1 份可參（見本
    院卷第21頁正、反面），可徵被告尚知悔悟，犯後態度尚可
    ，並考量被告犯罪所生之具體危害程度，兼衡被告前有違反
    麻醉藥品管理條例、偽藥、製造猥褻物品、偽造文書等前科
    紀錄，有臺灣高等法院被告前案紀錄表1 份附卷可稽，素行
    不佳，暨被告自陳家中尚有年邁之母親、妻子、4 名子女、
    從事股票投資工作之生活狀況，具有國中畢業學歷之智識程
    度（見本院卷第24頁正面）等一切情狀，分別量處如主文所
    示之刑，併諭知易科罰金之折算標準。並依刑法第51條第6
    款之規定，定其應執行之刑及易科罰金之折算標準，以示懲
    儆。
  (三)末查，被告前雖曾因麻醉藥品管理、偽藥、製造猥褻物品、
    偽造文書案件，經法院判處有期徒刑確定，然於執行完畢後
    5 年以內未曾因故意犯罪受有期徒刑以上刑之宣告，有臺灣
    高等法院被告前案記錄表1 份附卷可按，其因一時衝動而觸
    犯法令，犯後已坦承犯行，深具悔意，且已取得告訴人之諒
    解，告訴人於本院審理時亦表示同意給予被告緩刑等語（見
    本院卷第24頁反面），本院認其經此教訓後，應能知所警惕
    而無再犯之虞，且倘因此執行所宣告之刑，對於促進告訴人
    與被告間家庭和諧關係毫無俾益，且與告訴人亟欲維持家庭
    圓滿之心意相違，此非告訴人所樂見，本院認所宣告之刑以
    暫不執行為適當，爰依刑法第74條第1 項第1 款之規定，宣
    告緩刑2 年。而犯家庭暴力罪而受緩刑之宣告者，在緩刑期
    內應付保護管束，此觀家庭暴力防治法第38條第1 項規定自
    明，爰依前揭規定，諭知被告於緩刑期間付保護管束。另本
    院再審酌被告上開所宣告之刑雖暫無執行之必要，惟為保護
    告訴人之安全，並使被告改過遷善，讓其於緩刑期間內能深
    知警惕，冀達被告自許家庭和樂之目標，爰依家庭暴力防治
    法第38條第2 項規定，諭知被告於付緩刑保護管束期間內，
    禁止實施家庭暴力及對告訴人為騷擾之聯絡行為，以啟自新
    ，並觀後效。又被告若違反上揭應遵守事項，情節重大時，
    依家庭暴力防治法第38條第5 項規定，得撤銷其緩刑宣告，
    併此說明。
據上論斷，應依刑事訴訟法第273 條之1 第1 項、第299 條第1
項前段，家庭暴力防治法第61條第1 款、第38條第1 項、第2 項
第1 款、第2 款，刑法第11條前段、第305 條、第55條、第41條
第1 項前段、第51條第6 款、第74條第1 項第1 款，判決如主文
。
本案經檢察官黃嬿如到庭執行職務。
中    華    民    國   100    年    11    月    9     日
                  刑事第四庭    法  官   陳佩怡
以上正本證明與原本無異。
如不服本判決應於收受判決後10日內向本院提出上訴書狀，並應
敘述具體理由；其未敘述上訴理由者，應於上訴期間屆滿後20日
內向本院補提理由書（均須按他造當事人之人數附繕本）。「切
勿逕送上級法院」。
                                書記官  林佳慧
中    華    民    國   100    年    11    月    9     日
附錄本案論罪科刑法條全文：
家庭暴力防治法第61條
違反法院依第 14 條第 1 項、第 16 條第 3 項所為之下列裁定
者，為本法所稱違反保護令罪，處 3 年以下有期徒刑、拘役或
科或併科新臺幣 10 萬元以下罰金：
一、禁止實施家庭暴力。
二、禁止騷擾、接觸、跟蹤、通話、通信或其他非必要之聯絡行
    為。
三、遷出住居所。
四、遠離住居所、工作場所、學校或其他特定場所。
五、完成加害人處遇計畫。
中華民國刑法第305條
以加害生命、身體、自由、名譽、財產之事，恐嚇他人致生危害
於安全者，處 2 年以下有期徒刑、拘役或 3 百元以下罰金。